# 计算每股收益时送转股不加权是否妥当？

提问人：kenshinlong 时间：2015-12-10 15:45:01
基本每股收益=P0÷S S= S0＋S1＋Si×Mi÷M0– Sj×Mj÷M0-Sk
S1那项并没有说可以进行加权，我想如果按照加权计算是否违反规定，去年有一家上市公司“英威腾”在计算 2013 年业绩时，就把转增股进行了加权，有人曝光的网上，说是虚增业绩，但最后公司也没有回应，不了了之，这又是怎么回事？我感觉对于送股或转增股是否加权计算好像挺混乱的。
尤其是：假设在报告期内，有增发，有送转股的，如果增发在前，送转股在后。 根据公式计算，感觉分母就非常不合理了。

回答人：chenyiwei
对送转股不加权，主要是因为送转股是通过所有者权益内部结转增加股份数，其增加没有对应的经济利益流入，事实上没有改变公司的盈利能力基本面。所以对送转股不加权反而可以增加不同年份之间的每股收益数字的纵向可比性。 如果增发在前，送转股在后，且送转股基数中包括了本年度内因增发而新增的股份的，则这部分与本年度新增发的股份对应的送转股应自对应的增发股份发行之日起发行在外，即其加权是按照对应的增发股份的权数。